# 燃气企业在建工程转固时点

提问人：zc 会计 时间：2019-06-16 13:17:02
请问陈版，现在有一个燃气公司，燃气公司为某新建小区安装天然气管道，现在燃气管道已经铺设完成，居民家中已经安装燃气表，燃气工程处于待通气状态，但是小区还未建设完成，居民还不能入住，此时燃气公司的工程在账面还是在建工程，是否属于达到预定可使用状态，是否可以转固？
@chenyiwei

回答人：chenyiwei
理论上在建工程达到预定可使用状态的判断标准应当是资产本身的技术状态。本案例中如果已经建设完成并且通过开发商和主管部门验收，理论上应认为达到预定可使用状态。但在实务中，如楼上网友所述，通常以通气作为达到预定可使用状态的标志。